【裁判字號】    97,抗,942
【裁判日期】    970902
【裁判案由】    聲請提審
【裁判全文】
臺灣高等法院刑事裁定                   97年度抗字第942號
抗  告  人
即 聲 請人  甲○○
上列抗告人即聲請人因聲請提審案件，不服臺灣臺北地方法院中
華民國97年8 月8 日裁定（97年度提字第1 號），提起抗告，本
院裁定如下：
    主  文
抗告駁回。
    理  由
一、抗告意旨略以：
（一）原審法院未依規定立即分案，且伊於民國97年8月5日即遭
      警逮捕，竟遲至同年8月8日始駁回提審聲請，有違提審法
      第4條第1項應於24小時內裁定駁回之規定，且原審未調查
      執行機關有無書面告知抗告人被逮捕之原因及另受不當拘
      禁之情形。
（二）伊從無因案逃亡或藏匿，為何遭通緝甚為不解，原審未詳
      加調查，即指本件員警逮捕於法有據，而駁回伊之聲請，
      實難甘服。
二、按人民被法院以外之任何機關逮捕拘禁時，其本人或他人得
    向逮捕拘禁地之地方法院聲請提審，人民被逮捕拘禁時，其
    執行機關應即將逮捕拘禁之原因，以書面告知本人及其本人
    指定之親友，至遲不得逾24小時，又法院認為提審之聲請有
    理由而訊問被逮捕拘禁人後，認為不應逮捕拘禁者，應即釋
    放，認為有犯罪嫌疑者，應移付檢察官偵查，提審法第1 條
    、第2 條第1 項、第8 條分別定有明文。藉此，透過法院審
    查被逮捕拘禁人是否遭非法逮捕拘禁，致應即釋放，或認有
    犯罪嫌疑而應移付偵查，以落實人身自由之保障。
三、經查，本件係因員警到場處理糾紛，查知抗告人為通緝犯，
    乃依法予以逮捕，嗣並持逮捕通知書，欲交由抗告人簽收，
    惟抗告人拒絕回答，之後員警將抗告人解送臺北縣政府警察
    局新店分局，再移送發布通緝之臺灣宜蘭地方法院檢察署歸
    案，隨即獲釋之事實，有原審法院公務電話紀錄、臺灣高等
    法院被告前案紀錄表及臺北縣政府警察局新店分局所出具之
    逮捕通知書影本在卷可憑（上開逮捕通知書影本附於本院卷
    ）。抗告人既因案被通緝，警方逕行逮捕，符合刑事訴訟法
    第87條第1 項規定之要件，警方依法逕行逮捕抗告人後，持
    逮捕通知書欲交由抗告人簽收，雖抗告人拒絕回答，惟觀諸
    卷附逮捕通知書上既已載明逮捕之原因，本件逮捕自無違背
    法定程序。至抗告意旨所指未立即分案審酌提審之聲請有無
    理由云云，與逮捕是否適法迥不相涉，且抗告人復未能舉出
    其他積極證據，以證明其究否另受有不當拘禁之情事，任意
    指摘程序違法云云，自非可採。綜上，原裁定以本件警方所
    為之逮捕係依法定程序為之，且抗告人經移送發布通緝之臺
    灣宜蘭地方法院檢察署歸案後即已獲釋，原審裁定時聲請人
    已非於逮捕拘禁中，原裁定駁回抗告人提審之聲請，於法自
    無不合。抗告人任意砌詞指摘原裁定不當云云，為無理由，
    應予駁回。
四、據上論斷，應依刑事訴訟法第412 條，裁定如主文。
中    華    民    國    97    年    9     月    2     日
                刑事第二十一庭審判長法  官  蔡彩貞
                                    法  官  許永煌
                                    法  官  曾家貽
以上正本證明與原本無異。
不得再抗告。
                                    書記官  廖素花
中    華    民    國    97    年    9     月    5     日


司法院資訊處製作；財團法人民間司法改革基金會備份。
